# 全资子公司注销的相关处理及纳税调整

提问人：桂 红艳 时间：2021-04-27 15:30:47
我的表述可能不恰当，问题：对于资不抵债子公司注销，无法偿还母公司的债务，母公司是否确认营业外支出？还是和投资损益一并确认投资损失？

回答人：chenyiwei
建议和投资损益一并确认投资损失。

提问人：lvyunxianren 时间：2021-05-29 16:47:36
请教陈版，母公司确认投资损失后，合并报表层面需要做抵消吗？还是这个投资损益就直接反映在合并报表了呢？

回答人：chenyiwei
合并层面应抵销，最终合并报表中只反映与该这子公司的注销相关的对外债权损失、对外无需支付款项的收益等。